臺灣桃園地方法院行政訴訟判決　
111年度交字第402號
原      告  盛岡鴻  
被      告  桃園市政府交通事件裁決處
                      設桃園市○○區○○路00號7-8樓
代  表  人  張丞邦    住同上
訴訟代理人  黃一鳴律師
上列當事人間交通裁決事件，原告不服被告民國111年8月3日桃
交裁罰字第58-1D0000000號裁決，提起行政訴訟，本院判決如下
：
    主  文
原告之訴駁回。
訴訟費用新臺幣參佰元由原告負擔。
    事實及理由
壹、程序部分
    本件原告不服被告於民國111年8月3日以桃交裁罰字第58-1D
    0000000號裁決書（下稱原處分）所為之裁決，向本院提起
    撤銷訴訟，依兩造書狀所述各節及卷內資料所示，本件事證
    已臻明確，本院認無經言詞辯論之必要，爰依行政訴訟法第
    237條之7之規定，不經言詞辯論而為判決。
貳、實體部分
一、事實概要：緣原告所有之車牌號碼000-0000號普通重型機車
    （下稱系爭機車）於111年3月9日，停放在桃園市中壢區環
    北路之路邊收費路段停車格內，因原告未自行繳納停車費，
    桃園市政府交通局分別於111年4月11日、5月10日命原告補
    繳後，逾期仍未繳納，遂認其有「在道路收費處所停車，經
    催繳後不依規定繳費」之違規事實，於111年6月2日填製桃
    交停管字第1D0000000號舉發違反道路交通管理事件通知單
    予以舉發，記載應到案日期為111年7月17日前，並移送被告
    處理。嗣原告於111年6月20日向被告提出交通違規案件申訴
    ，案經舉發機關查復舉發無誤，被告認其於111年5月24日有
    上開違規事實，即於111年8月3日開立原處分，依道路交通
    管理處罰條例（下稱道交條例）第56條第3項規定，裁處原
    告罰鍰新臺幣（下同）300元，原處分於111年8月8日送達予
    原告。原告不服原處分，於111年8月22日提起本件行政訴訟
    。
二、原告起訴主張：道交條例第3條第8款所稱之「車輛」包含汽
    車及機車，而同條例第56條第3項之處罰對象為「汽車駕駛
    人」，並非「車輛駕駛人」或「機車駕駛」，故原告並非該
    法之規範對象等語。並聲明：原處分撤銷。
三、被告則以：按道交條例第56條第3項規定：「汽車駕駛人在
    道路收費停車處所停車，未依規定繳費，主管機關應書面通
    知駕駛人於7日內補繳，並收取必要之工本費用，逾期再不
    繳納，處新臺幣300元罰鍰。」同條例第8條第3款規定：「
    本條例用詞，定義如下：八、車輛：指非依軌道電力架設，
    而以原動機行駛之汽車（包括機車）、慢車及其他行駛於道
    路之動力車輛。」及道路交通安全規則第2條第1項第1款規
    定：「本規則用詞，定義如下：一、汽車：指在道路上不依
    軌道或電力架線而以原動機行駛之車輛（包括機車）。」顯
    見道交條例及道路安全規則所指之「汽車」，均包括機車，
    是道交條例第56條第3項所稱汽車駕駛人自包括機車駕駛人
    。原處分並無違誤等語置辯。並聲明：原告之訴駁回。
四、本院之判斷：
　㈠按本條例用詞，定義如下：車輛：指非依軌道電力架設，而
    以原動機行駛之汽車（包括機車）、慢車及其他行駛於道路
    之動力車輛；汽車駕駛人在道路收費停車處所停車，未依規
    定繳費，主管機關應書面通知駕駛人於7日內補繳，並收取
    必要之工本費用，逾期再不繳納，處300元罰鍰，道交條例
    第3條第8款、第56條第3項分別定有明文。至於行政機關設
    置供人民使用之路邊停車場，並收取一定之使用費用（即停
    車費），係人民對於行政機關所提供之公共使用設施（即路
    邊停車場）所為之對價給付，係使用規費之一種（見規費法
    第6條），核屬公法上之金錢給付義務，行政機關向各個使
    用者收取停車費之權利發生，係因使用者使用路邊停車場之
    事實行為，即發生公物利用之權利義務關係，使用者即負有
    繳納停車費之義務。
　㈡經查，原告所有系爭機車確實有於前揭時間停放於前揭地點
    之停車格，嗣原告未繳納停車費而經桃園市政府交通局催繳
    後仍未繳納等情，為兩造所不爭執，並有桃園市政府交通局
    111年9月12日桃交停字第1110047520號函暨所附催繳通知單
    之送達證書2紙、原處分暨送達證書、舉發通知單、機車車
    籍查詢、交通違規案件陳述書各1份在卷（見本院卷第31至
    第42頁）可稽，則原告既有使用路邊停車格之事實行為，即
    因與行政機關發生公務利用之權利義務關係而負有繳納停車
    費之義務，並不因原告所停放之車輛係汽車或機車而有不同
    。再依道交條例第3條第8款之規定，道交條例所規範之「車
    輛」包含「汽車」及「慢車」，其中「汽車」依同款規定，
    即包含「機車」在內。且觀道交條例之規範體系，第二章規
    範汽車之駕駛行為、第三章規範慢車之駕駛行為，益徵道交
    條例主要係就汽車及慢車所為之規範，而其中汽車即包括機
    車在內，均屬道交條例之適用範圍，則道交條例第56條第3
    項所稱之「汽車駕駛人」自包含機車駕駛人在內，是汽車駕
    駛人及機車駕駛人只要負有繳納停車費之公法上金錢給付義
    務，經催繳仍不繳納時，即應依道交條例第56條第3項之規
    定為裁罰。
　㈢綜上，原告主張道交條例第56條第3項規範對象為汽車駕駛人
    而不包含機車駕駛人，尚屬無據，不可採信。
五、綜上所述，原告所有之系爭機車於上揭時、地，確有前述之
    違規行為。被告依道交條例第56條第3項規定以原處分裁罰3
    00元，核屬適當。原告訴請撤銷原處分實無理由，應予駁回
    。
六、本件事證已臻明確，兩造其餘攻擊、防禦方法及所提證據，
    經核均與判決結果不生影響，爰不逐一論列，併此敘明。
七、本件訴訟費用額確定為第一審裁判費300元，爰依行政訴訟
    法第98條第1項規定，由敗訴之原告負擔。
中　　華　　民　　國　　111 　年　　11　　月　　22　　日
　　　　　　　　　行政訴訟庭　法　官  徐  培  元
上為正本係照原本作成。
如不服本判決，應於判決送達後20日內，向本院提出上訴狀並表
明上訴理由（原判決所違背之法令及其具體內容或依訴訟資料可
認為原判決有違背法令之具體事實），其未載明上訴理由者，應
於提出上訴後20日內向本院補提理由書（上訴狀及上訴理由書均
須按他造人數附繕本，如未按期補提上訴理由書，則逕予駁回上
訴），並應繳納上訴裁判費新臺幣750元。
中　　華　　民　　國　　111 　年　　11　　月　　22　　日
                              書記官  吳  文  彤